臺灣臺南地方法院刑事判決　　　　　　　94年度易字第1063號
公　訴　人　臺灣臺南地方法院檢察署檢察官
被　　　告　乙○○
上列被告因詐欺案件，經檢察官提起公訴（94年度偵緝字第1109
、1110號），被告就被訴事實為有罪之陳述，本院合議庭裁定由
受命法官獨任進行簡式審判程序，判決如下：
    主    文
乙○○連續幫助共同連續意圖為自己不法之所有，以詐術使人將
本人之物交付，累犯，處有期徒刑捌月。
    事    實
一、乙○○ (綽號小馬)前因公共危險罪，經本院以九十一年度
    交簡字第七二九號判處有期徒刑四月確定，於民國九十一年
    十二月十七日易科罰金而執行完畢。詎其猶不知悔改，於九
    十三年間某日在中華日報分類廣告欄中得知真實姓名年籍皆
    不詳，綽號「小趙」之成年男子有收購帳戶之情事，並能預
    見提供金融帳戶供他人使用，有可能遭利用為人頭帳戶作為
    犯罪贓款匯進提出所用，使偵辦刑事案件之司法警察無從查
    知其真正身分，而因其缺錢花用，乃基於概括之犯意，以幫
    助他人犯詐欺取財罪之不確定犯意且不違背其本意，於九十
    三年中旬某日，在臺南縣歸仁鄉○○路與民族街交岔路口附
    近，分別以新臺幣（下同）一千五百元及三千元之價格，出
    售以其名義開立第一商業銀行股份有限公司（下稱第一銀行
    ）歸仁分行（帳號：00000000000號）及歸仁郵局（帳號：
    00000000000000 號）存摺、提款卡及密碼等物予「小趙」
    者，「小趙」再將之充作詐欺集團詐騙他人金錢後匯款帳戶
    之用，該詐欺集團乃意圖為自己不法之所有，基於共同詐欺
    取財之概括犯意聯絡，分別於九十三年八月三日二十一時四
    十分許，以電話聯絡己○○及於九十三年八月五日二十二時
    許聯絡丙○○，佯稱係聯合信用卡中心人員，均以己○○及
    丙○○有不明之信用卡消費須加以查證等情，使己○○及丙○○陷於錯誤，己○○依指示於九十三年八月三日二十二時
    三十五分許匯款十六萬二千四百四十七元至乙○○第一銀行
    帳戶內，丙○○則於九十三年八月五日二十二時四十五分許
    、二十二時四十七分許，匯款二筆共二萬九千元至乙○○歸
    仁郵局帳戶。得手後，前開帳戶款項隨即遭人領走。嗣因己○○、丙○○發覺有異，始知受騙。
二、乙○○販售帳戶後，食髓知味，竟承續前揭幫助詐欺取財之
    概括犯意，自行在中華日報刊登「要收各銀行郵局課本」廣
    告，並以每一郵局帳戶二千元之價格，向不特定人收購存摺
    、提款卡等物，再以每帳戶五千元之價格，轉售予綽號「小
    張」之詐騙集團份子，籍此牟利。適成年人鄭威仁（已經檢
    察官聲請簡易判決處刑）、柳振曄（經檢察官另移由臺灣嘉
    義地方法院檢察署偵辦）因需錢孔急而販賣其所有之帳戶 (
    其中柳振曄之之部分，與本案事實無關，起訴書有關此部分
    之事實記載併予刪除)，鄭威仁乃販售以其名義設立之臺南
    市東寧郵局帳戶 (帳號：00000000000000號)，並將其所有
    郵局存摺、提款卡、印章等物交予乙○○，乙○○再轉賣予
    「小張」者，將之充作詐騙集團匯款帳戶之用，並由詐欺集
    團分子亦以意圖為自己不法之所有，基於共同詐欺取財之概
    括犯意聯絡，在網路上向不特定人佯稱販賣網路虛擬貨物，
    使戊○○、丁○○、甲○○等人均陷於錯誤，而依指示先後
    於九十三年八月二十七日十七時三十分許、九十三年八月二
    十八日十五時五十四分許、九十三年八月二十八日十六時四
    十八分許，匯款三千元、六千元、一千元至鄭威仁上開郵局
    帳戶內，並隨即遭人領走後。嗣因戊○○等人發覺有異始知
    受騙，報警循線查獲。
三、案經臺南縣警察局歸仁分局及臺南市警察局第一分局報告臺
    灣臺南地方法院檢察署檢察官偵查起訴。
　　理    由
一、本件係經被告乙○○於本院當庭表示認罪，而以簡式審判程
    序加以審理，有本院九十四年十二月七日準備程序筆錄及審
    判筆錄附卷足憑，則依據刑事訴訟法第二百七十三條之二、
    同法第一百五十九條第二項之規定，不適用傳聞法則有關限
    制證據能力之相關規定，合先敘明。
二、上開犯罪事實，業據被告乙○○迭於警詢時、偵查中及本院
    審理時均坦承不諱，核與被害人己○○、丙○○、戊○○、
    丁○○於警詢時指述之情節相符，且經同案共犯鄭威仁證述
    屬實，並有告訴人己○○匯款之交易明細六張、告訴人丙○○匯款之交易明細二張、郵局自動櫃員機儲戶交易明細表、
    萬泰商業銀行自動櫃員機交易明細表，被告分別於第一商業
    銀行及郵局之開戶資料、郵政存簿儲金立帳申請書、客戶歷
    史交易清單各一份附卷可稽，互核相符，足徵被告之自白確
    與事實相符，是本件事證明確，被告犯行，堪予認定。
三、被告乙○○所幫助之正犯即該詐欺集團成員，分別利用被告
    所提供之上開帳戶共同連續詐取上開被害人之金錢，各係犯
    刑法第二十八條、第五十六條、第三百三十九條第一項之共
    同連續詐欺取財罪。犯罪事實欄一之詐欺集團成員間及犯罪
    事實欄二之詐欺集團成員間，分別互有犯意之聯絡及行為之
    分擔，各應論以共同正犯。又犯罪事實欄一之詐欺集團先後
    二次詐騙被害人之犯行，犯罪事實欄二之詐欺集團先後三次
    詐騙被害人之犯行，各時間緊接，觸犯犯罪構成要件相同之
    罪名，顯各係基於概括之犯意反覆為之，各應依連續犯之規
    定論以一罪即連續詐欺罪。而被告就犯罪事實欄一、二之犯
    行，係以幫助不詳姓名之詐欺集團之成員犯共同連續詐欺罪
    之概括意思而參與，所為係詐欺犯罪構成要件以外之行為，
    核被告所為，係犯刑法第三十條第一項前段、第三百三十九
    條第一項詐欺取財罪之幫助犯。被告就犯罪事實欄一、二之
    幫助詐欺取財之犯行，為二個幫助意思、二個幫助行為，時
    間緊接，觸犯犯罪構成要件相同之罪名，顯係基於概括之犯
    意反覆為之，應依連續犯之規定論以一罪即連續幫助共同連
    續詐欺罪。又被告有如犯罪事實欄一所示之科刑及執行紀錄
    ，於九十一年十二月十七日執行完畢，此有臺灣高等法院被
    告前案紀錄表一份可參，其於前受有期徒刑之執行完畢後，
    五年內再犯有期徒刑以上之本罪，為累犯，應依刑法第四十
    七條規定，加重其刑，並依刑法第七十條之規定，遞加重之
    。又被告所犯係詐欺罪之幫助犯，爰依刑法第三十條第二項
    ，按正犯之刑減輕，並依刑法第七十一條第一項之規定，先
    加重後減輕之。爰審酌被告犯罪之動機、目的、手段、所生
    危害、犯罪後之態度，並參酌檢察官就被告之犯行具體求處
    有期徒刑八月，本院認核屬適當等一切情狀，量處如主文所
    示之刑，以資懲儆。
四、被告所有之第一銀行歸仁分行之帳戶存摺（帳號：00000000
    000號）及歸仁郵局存摺（帳號：00000000000000號）各一
    本，及被告所收購之鄭威仁於臺南市東寧郵局開立帳戶存摺
    (帳號：00000000000000)一本，均已交付詐騙集團者使用，
    無法證明尚屬存在，且非屬違禁物，爰不另為沒收之諭知，
    併此敘明。
據上論斷，應依刑事訴訟法第二百七十三條之一第一項、第二百
九十九條第一項前段，刑法第五十六條、第三十條第一項前段、
第二項、第二十八條、第三百三十九條第一項、第四十七條，罰
金罰鍰提高標準條例第一條前段之規定，判決如主文所示。
中　　華　　民　　國　　94　　年　　12　　月　　14　　日
　　　　　　　　　刑事第八庭  法  官　徐文瑞
以上正本證明與原本無異。
如不服本判決，得於判決書送達之翌日起十日內，以書狀敘述理
由，向本院提出上訴。
                           　 書記官　李珍瑩
中　　華　　民　　國　　94　　年　　12　　月　　14　　日
附錄所犯法條：
中華民國刑法第339條第1項
意圖為自己或第三人不法之所有，以詐術使人將本人或第三人之
物交付者，處5年以下有期徒刑、拘役或科或併科1千元以下罰金
。
